Minutes et répertoires du notaire Sébastien POSTELLE, 10 octobre 1805 - 28 novembre 1810 (étude VII)
Archives nationales
- Minutes de Sébastien POSTELLE, 23 septembre 1805 - décembre 1810; MC/ET/VII/575 - MC/ET/VII/596
  - Minutes. 1806, avril - juin, avril - juin 1806; MC/ET/VII/577
    - Inventaire après décès de Pons Jean François Ignace Dejean-Dupérier, ex-inspecteur des Équipages d'artillerie, 39, rue de la Victoire., 7 mai 1806; MC/ET/VII/577
      Documents du Minutier central des notaires de Paris concernant l'histoire économique et sociale (1800-1830) [8556 actes], par Claude Pris, introduction et index revus, corrigés par le personnel du Minutier central, sous la direction d'Andrée Chauleur, Paris, Archives nationales, 1999, notice n° 6808 (instrument de recherche imprimé dématérialisé dont la version intégrale est accessible en ligne par la rubrique 'Autres instruments de recherche', voir contexte dans le Plan d’orientation général - Notaires de Paris, guides thématiques du Minutier).
      inventaire; Victoire (rue de la); Dejean-Dupérier, Pons Jean François Ignace (17..-1806); inspecteur
    - Mariage de Joseph Haïm-Bedarrides [Joseph Haïm Bedarrides], négociant, demeurant à Aix-en-Provence, avec Anna Crémieux, 6, rue du Mont-Blanc., 13 mai 1806; MC/ET/VII/577
      Documents du Minutier central des notaires de Paris concernant l'histoire économique et sociale (1800-1830) [8556 actes], par Claude Pris, introduction et index revus, corrigés par le personnel du Minutier central, sous la direction d'Andrée Chauleur, Paris, Archives nationales, 1999, notice n° 2825 (instrument de recherche imprimé dématérialisé dont la version intégrale est accessible en ligne par la rubrique 'Autres instruments de recherche', voir contexte dans le Plan d’orientation général - Notaires de Paris, guides thématiques du Minutier).
      contrat de mariage; Aix-en-Provence (Bouches-du-Rhône); Mont-Blanc (rue du); Bédarrides, Joseph Haïm (1787-18..); Crémieux, Anna; Haïm-Bedarrides, Joseph; négociant
    - Inventaire après décès de Victoire Sophie Duquesnoy, épouse de Nicolas François Deschamps, marchand de toiles, 218, rue Saint-Honoré., 14 mai 1806; MC/ET/VII/577
      Documents du Minutier central des notaires de Paris concernant l'histoire économique et sociale (1800-1830) [8556 actes], par Claude Pris, introduction et index revus, corrigés par le personnel du Minutier central, sous la direction d'Andrée Chauleur, Paris, Archives nationales, 1999, notice n° 851 (instrument de recherche imprimé dématérialisé dont la version intégrale est accessible en ligne par la rubrique 'Autres instruments de recherche', voir contexte dans le Plan d’orientation général - Notaires de Paris, guides thématiques du Minutier).
      inventaire; Saint-Honoré (rue); Deschamps, Nicolas François; Duquesnoy, Victoire Sophie; commerçant
    - Inventaire après décès de Pierre Long, ex-militaire, 7, rue de Grammont., 16 mai 1806; MC/ET/VII/577
      Documents du Minutier central des notaires de Paris concernant l'histoire économique et sociale (1800-1830) [8556 actes], par Claude Pris, introduction et index revus, corrigés par le personnel du Minutier central, sous la direction d'Andrée Chauleur, Paris, Archives nationales, 1999, notice n° 6905 (instrument de recherche imprimé dématérialisé dont la version intégrale est accessible en ligne par la rubrique 'Autres instruments de recherche', voir contexte dans le Plan d’orientation général - Notaires de Paris, guides thématiques du Minutier).
      inventaire; Gramont (rue de); Long, Pierre; militaire
    - Vente à réméré de mule-jenny, cardes et matériel de tissage et filage, se trouvant au château d'Arcueil, par Louis Julien Sybille à Simone Mouton, épouse de Barthélemy Enfantin., 19 mai 1806; MC/ET/VII/577
      Documents du Minutier central des notaires de Paris concernant l'histoire économique et sociale (1800-1830) [8556 actes], par Claude Pris, introduction et index revus, corrigés par le personnel du Minutier central, sous la direction d'Andrée Chauleur, Paris, Archives nationales, 1999, notice n° 749 (instrument de recherche imprimé dématérialisé dont la version intégrale est accessible en ligne par la rubrique 'Autres instruments de recherche', voir contexte dans le Plan d’orientation général - Notaires de Paris, guides thématiques du Minutier).
      acte de vente; Arcueil (Val-de-Marne); Enfantin, Barthélemy; Mouton, Simone; Sybille, Louis Julien; banquier
    - Mariage de Gabriel Denis Ferry de Bellemare, rue de Richelieu, avec Marie Madeleine Anne de Cadusch, veuve avec un enfant de Louis Charles Raoul Delabarre de Nanteuil, rue de Richelieu., 27 mai 1806; MC/ET/VII/577
      Documents du Minutier central des notaires de Paris concernant l'histoire économique et sociale (1800-1830) [8556 actes], par Claude Pris, introduction et index revus, corrigés par le personnel du Minutier central, sous la direction d'Andrée Chauleur, Paris, Archives nationales, 1999, notice n° 6051 (instrument de recherche imprimé dématérialisé dont la version intégrale est accessible en ligne par la rubrique 'Autres instruments de recherche', voir contexte dans le Plan d’orientation général - Notaires de Paris, guides thématiques du Minutier).
      contrat de mariage; Richelieu (rue de); Cadusch, Marie-Madeleine Anne de (17..-18..); Ferry de Bellemare, Gabriel Denis de (1779-18..); La Barre de Nanteuil, Louis Charles Raoul de (17..-18..)
    - Cession de bail de machines, fait sous seing privé le 29 ventôse an XIII, par Anne Claude Hiner, épouse de Jacques Philippe Mottet, à Jean Schoenauer, fabricant de papier peint., 3 juin 1806; MC/ET/VII/577
      Documents du Minutier central des notaires de Paris concernant l'histoire économique et sociale (1800-1830) [8556 actes], par Claude Pris, introduction et index revus, corrigés par le personnel du Minutier central, sous la direction d'Andrée Chauleur, Paris, Archives nationales, 1999, notice n° 197 (instrument de recherche imprimé dématérialisé dont la version intégrale est accessible en ligne par la rubrique 'Autres instruments de recherche', voir contexte dans le Plan d’orientation général - Notaires de Paris, guides thématiques du Minutier).
      cession; Hiner, Anne Claude; Mottet, Jacques Philippe; Schoenauer, Jean; papetier
    - Mariage de Georges Boniface Monbro, fabricant de nécessaires, 8, rue Française, avec Marie Élisabeth Imhoff, demeurant à Versailles, 15, rue de Montboron., 10 juin 1806; MC/ET/VII/577
      Documents du Minutier central des notaires de Paris concernant l'histoire économique et sociale (1800-1830) [8556 actes], par Claude Pris, introduction et index revus, corrigés par le personnel du Minutier central, sous la direction d'Andrée Chauleur, Paris, Archives nationales, 1999, notice n° 2230 (instrument de recherche imprimé dématérialisé dont la version intégrale est accessible en ligne par la rubrique 'Autres instruments de recherche', voir contexte dans le Plan d’orientation général - Notaires de Paris, guides thématiques du Minutier).
      contrat de mariage; Française (rue); Versailles (Yvelines); Imhoff, Marie Elisabeth; Monbro, Georges Boniface
    - Inventaire après décès de Jacques Boissy, linger, 14, boulevard Richelieu., 14 juin 1806; MC/ET/VII/577
      Documents du Minutier central des notaires de Paris concernant l'histoire économique et sociale (1800-1830) [8556 actes], par Claude Pris, introduction et index revus, corrigés par le personnel du Minutier central, sous la direction d'Andrée Chauleur, Paris, Archives nationales, 1999, notice n° 1117 (instrument de recherche imprimé dématérialisé dont la version intégrale est accessible en ligne par la rubrique 'Autres instruments de recherche', voir contexte dans le Plan d’orientation général - Notaires de Paris, guides thématiques du Minutier).
      inventaire; Boissy, Jacques; teinturier blanchisseur
  - Minutes. 1806, juillet - septembre, juillet - septembre 1806; MC/ET/VII/578
    - Société pour le commerce de mercerie, 24, rue Neuve-Saint-Augustin, entre Marie Marcelline Cosson, épouse de Jean Mathieu Renoux, et Marie-Louise Devienne., 5 juillet 1806; MC/ET/VII/578
      Documents du Minutier central des notaires de Paris concernant l'histoire économique et sociale (1800-1830) [8556 actes], par Claude Pris, introduction et index revus, corrigés par le personnel du Minutier central, sous la direction d'Andrée Chauleur, Paris, Archives nationales, 1999, notice n° 1146 (instrument de recherche imprimé dématérialisé dont la version intégrale est accessible en ligne par la rubrique 'Autres instruments de recherche', voir contexte dans le Plan d’orientation général - Notaires de Paris, guides thématiques du Minutier).
      acte de société; Neuve-Saint-Augustin (rue); Cosson, Marie Marceline; Devienne, Marie Louise; Renoux, Jean Mathieu
    - Mariage de Claude Élie Lambinet, 92, rue de la Loi, avec Amélie Catherine Antoinette Vaudront, 41, rue Saint-Lazare., 10 juillet 1806; MC/ET/VII/578
      Documents du Minutier central des notaires de Paris concernant l'histoire économique et sociale (1800-1830) [8556 actes], par Claude Pris, introduction et index revus, corrigés par le personnel du Minutier central, sous la direction d'Andrée Chauleur, Paris, Archives nationales, 1999, notice n° 8359 (instrument de recherche imprimé dématérialisé dont la version intégrale est accessible en ligne par la rubrique 'Autres instruments de recherche', voir contexte dans le Plan d’orientation général - Notaires de Paris, guides thématiques du Minutier).
      contrat de mariage; Loi (rue de la); Saint-Lazare (rue); Lambinet, Claude Elie; Vaudront, Amélie Catherine Antoinette
    - Inventaire après décès de Jean Louis Fargeon, parfumeur, 11, rue du Roule., 14 juillet 1806; MC/ET/VII/578
      Documents du Minutier central des notaires de Paris concernant l'histoire économique et sociale (1800-1830) [8556 actes], par Claude Pris, introduction et index revus, corrigés par le personnel du Minutier central, sous la direction d'Andrée Chauleur, Paris, Archives nationales, 1999, notice n° 1223 (instrument de recherche imprimé dématérialisé dont la version intégrale est accessible en ligne par la rubrique 'Autres instruments de recherche', voir contexte dans le Plan d’orientation général - Notaires de Paris, guides thématiques du Minutier).
      inventaire; Roule (rue du); Fargeon, Jean Louis; parfumeur
    - Bail de la ferme de Montgodefroy à Maisoncelles par Anne Félicité Gidoin, épouse de Philippe Robert Samson, à Noël Antoine Abit., 21 juillet 1806; MC/ET/VII/578
      Précisions sur les lieux: Maisoncelles-en-Brie (Seine-et-Marne)--Montgodefroy (ferme)
      Documents du Minutier central des notaires de Paris concernant l'histoire économique et sociale (1800-1830) [8556 actes], par Claude Pris, introduction et index revus, corrigés par le personnel du Minutier central, sous la direction d'Andrée Chauleur, Paris, Archives nationales, 1999, notice n° 7350 (instrument de recherche imprimé dématérialisé dont la version intégrale est accessible en ligne par la rubrique 'Autres instruments de recherche', voir contexte dans le Plan d’orientation général - Notaires de Paris, guides thématiques du Minutier).
      bail; Maisoncelles-en-Brie (Seine-et-Marne); Abit, Noël; Gidoin, Anne Félicité; Samson, Philippe Robert; agriculteur
    - Inventaire après décès de Marie Marguerite Dupont, épouse d'Henri Antoine Bellanger, boisselier, 14, rue des Nonains-d'Hyères [rue des Nonnains-d'Hyères]., 22 juillet 1806; MC/ET/VII/578
      Documents du Minutier central des notaires de Paris concernant l'histoire économique et sociale (1800-1830) [8556 actes], par Claude Pris, introduction et index revus, corrigés par le personnel du Minutier central, sous la direction d'Andrée Chauleur, Paris, Archives nationales, 1999, notice n° 1441 (instrument de recherche imprimé dématérialisé dont la version intégrale est accessible en ligne par la rubrique 'Autres instruments de recherche', voir contexte dans le Plan d’orientation général - Notaires de Paris, guides thématiques du Minutier).
      inventaire; Nonnains-d'Hyères (rue des); Bellanger, Henri Antoine; Dupont, Marie Marguerite; menuisier
    - Mariage de Charles Nicolas Henocq, propriétaire, 167, rue du Faubourg-Saint-Martin, avec Marie Antoinette Rigal, même adresse., 25 juillet 1806; MC/ET/VII/578
      Documents du Minutier central des notaires de Paris concernant l'histoire économique et sociale (1800-1830) [8556 actes], par Claude Pris, introduction et index revus, corrigés par le personnel du Minutier central, sous la direction d'Andrée Chauleur, Paris, Archives nationales, 1999, notice n° 8098 (instrument de recherche imprimé dématérialisé dont la version intégrale est accessible en ligne par la rubrique 'Autres instruments de recherche', voir contexte dans le Plan d’orientation général - Notaires de Paris, guides thématiques du Minutier).
      contrat de mariage; Faubourg-Saint-Martin (rue du); Henocq, Charles Nicolas; Rigal, Marie Antoinette
    - Mariage de François Pannetrat, cultivateur, demeurant à Ferrière, avec Marie Louise Madeleine Chantoisseau, 31, rue d'Hauteville., 29 juillet 1806; MC/ET/VII/578
      Documents du Minutier central des notaires de Paris concernant l'histoire économique et sociale (1800-1830) [8556 actes], par Claude Pris, introduction et index revus, corrigés par le personnel du Minutier central, sous la direction d'Andrée Chauleur, Paris, Archives nationales, 1999, notice n° 2969 (instrument de recherche imprimé dématérialisé dont la version intégrale est accessible en ligne par la rubrique 'Autres instruments de recherche', voir contexte dans le Plan d’orientation général - Notaires de Paris, guides thématiques du Minutier).
      contrat de mariage; Ferrières-en-Brie (Seine-et-Marne); Hauteville (rue d'); Chantoisseau, Marie Louise Madeleine; Pannetrat, François; agriculteur
    - Vente de fonds de commerce de charbon et bois, 3, rue de la Michodière, par Gérard Salat, marchand de charbon, à Marie Anne Testet., 1er août 1806; MC/ET/VII/578
      Documents du Minutier central des notaires de Paris concernant l'histoire économique et sociale (1800-1830) [8556 actes], par Claude Pris, introduction et index revus, corrigés par le personnel du Minutier central, sous la direction d'Andrée Chauleur, Paris, Archives nationales, 1999, notice n° 1466 (instrument de recherche imprimé dématérialisé dont la version intégrale est accessible en ligne par la rubrique 'Autres instruments de recherche', voir contexte dans le Plan d’orientation général - Notaires de Paris, guides thématiques du Minutier).
      acte de vente; Salat, Giraud; Testet, Marie Anne; charbonnier
    - Vente du moulin à vent de Girautin à Chevilly, sur le chemin de Paris à Villejuif, par les héritiers de Pierre Charles Mané à Joseph Thomas, marchand de grains., 7 août 1806; MC/ET/VII/578
      Précisions sur les lieux: Chevilly-Larue (Val-de-Marne)--Girautin (moulin à vent de)
      Documents du Minutier central des notaires de Paris concernant l'histoire économique et sociale (1800-1830) [8556 actes], par Claude Pris, introduction et index revus, corrigés par le personnel du Minutier central, sous la direction d'Andrée Chauleur, Paris, Archives nationales, 1999, notice n° 3304 (instrument de recherche imprimé dématérialisé dont la version intégrale est accessible en ligne par la rubrique 'Autres instruments de recherche', voir contexte dans le Plan d’orientation général - Notaires de Paris, guides thématiques du Minutier).
      acte de vente; Chevilly-Larue (Val-de-Marne); Mané (Pierre Charles); Mané (famille); Thomas, Joseph; commerçant; tabletier
    - Mariage de Jean-Baptiste Perin, 21, rue de la Concorde, avec Marie Marguerite Élisabeth Bonier, veuve de Jean Antoine Marie Papinat, même adresse., 8 août 1806; MC/ET/VII/578
      Documents du Minutier central des notaires de Paris concernant l'histoire économique et sociale (1800-1830) [8556 actes], par Claude Pris, introduction et index revus, corrigés par le personnel du Minutier central, sous la direction d'Andrée Chauleur, Paris, Archives nationales, 1999, notice n° 8362 (instrument de recherche imprimé dématérialisé dont la version intégrale est accessible en ligne par la rubrique 'Autres instruments de recherche', voir contexte dans le Plan d’orientation général - Notaires de Paris, guides thématiques du Minutier).
      contrat de mariage; Concorde (rue de la); Bonier, Marie Marguerite Elisabeth; Papinat, Jean Antoine Marie; Perin, Jean-Baptiste
    - Vente de fonds de commerce de pharmacie, 52, rue du Mont-Blanc, par François Juving, pharmacien, à Jean Claude Griffon, pharmacien., 23 août 1806; MC/ET/VII/578
      Documents du Minutier central des notaires de Paris concernant l'histoire économique et sociale (1800-1830) [8556 actes], par Claude Pris, introduction et index revus, corrigés par le personnel du Minutier central, sous la direction d'Andrée Chauleur, Paris, Archives nationales, 1999, notice n° 2912 (instrument de recherche imprimé dématérialisé dont la version intégrale est accessible en ligne par la rubrique 'Autres instruments de recherche', voir contexte dans le Plan d’orientation général - Notaires de Paris, guides thématiques du Minutier).
      acte de vente; Mont-Blanc (rue du); Griffon, Jean Claude; Juving, François; pharmacien
    - Mariage de Nicolas Lazare Martin, marbrier, 4, rue de Vaugirard, avec Marie Victoire Richard, 19, rue du Cherche-Midi., 26 août 1806; MC/ET/VII/578
      Documents du Minutier central des notaires de Paris concernant l'histoire économique et sociale (1800-1830) [8556 actes], par Claude Pris, introduction et index revus, corrigés par le personnel du Minutier central, sous la direction d'Andrée Chauleur, Paris, Archives nationales, 1999, notice n° 1658 (instrument de recherche imprimé dématérialisé dont la version intégrale est accessible en ligne par la rubrique 'Autres instruments de recherche', voir contexte dans le Plan d’orientation général - Notaires de Paris, guides thématiques du Minutier).
      contrat de mariage; Cherche-Midi (rue du); Vaugirard (rue de); Martin, Nicolas Lazare; Richard, Marie Victoire; tailleur de pierre
    - Mariage de Georges Antoine Misérant, marchand de vins, 11, rue de l'Échiquier, avec Marie Geneviève Boissy, 14, boulevard de Richelieu., 8 septembre 1806; MC/ET/VII/578
      Documents du Minutier central des notaires de Paris concernant l'histoire économique et sociale (1800-1830) [8556 actes], par Claude Pris, introduction et index revus, corrigés par le personnel du Minutier central, sous la direction d'Andrée Chauleur, Paris, Archives nationales, 1999, notice n° 4448 (instrument de recherche imprimé dématérialisé dont la version intégrale est accessible en ligne par la rubrique 'Autres instruments de recherche', voir contexte dans le Plan d’orientation général - Notaires de Paris, guides thématiques du Minutier).
      contrat de mariage; Echiquier (rue de l'); Boissy, Marie Geneviève; Misérant, Georges Antoine; commerçant
    - Mariage de Georges Joseph Hippolyte Lefebvre, 59, rue des Saints-Pères, avec Rosalie Marguerite Balamant, 44, rue Neuve-des-Petits-Champs., 16 septembre 1806; MC/ET/VII/578
      Documents du Minutier central des notaires de Paris concernant l'histoire économique et sociale (1800-1830) [8556 actes], par Claude Pris, introduction et index revus, corrigés par le personnel du Minutier central, sous la direction d'Andrée Chauleur, Paris, Archives nationales, 1999, notice n° 8365 (instrument de recherche imprimé dématérialisé dont la version intégrale est accessible en ligne par la rubrique 'Autres instruments de recherche', voir contexte dans le Plan d’orientation général - Notaires de Paris, guides thématiques du Minutier).
      contrat de mariage; Neuve-des-Petits-Champs (rue); Saints-Pères (rue des); Balamant, Rosalie Marguerite; Lefebvre, Georges Joseph Hippolyte
  - Minutes. 1806, octobre - décembre, octobre - décembre 1806; MC/ET/VII/579
    - Mariage de Marie André Jacques Collas, ex-marchand, 31, rue du Caire, veuf avec un enfant de Julie Coupin, avec Marie Anne Élizabeth Bouché, 40, rue Croix-des-Petits-Champs., 2 octobre 1806; MC/ET/VII/579
      Documents du Minutier central des notaires de Paris concernant l'histoire économique et sociale (1800-1830) [8556 actes], par Claude Pris, introduction et index revus, corrigés par le personnel du Minutier central, sous la direction d'Andrée Chauleur, Paris, Archives nationales, 1999, notice n° 2792 (instrument de recherche imprimé dématérialisé dont la version intégrale est accessible en ligne par la rubrique 'Autres instruments de recherche', voir contexte dans le Plan d’orientation général - Notaires de Paris, guides thématiques du Minutier).
      contrat de mariage; Caire (rue du); Croix-des-Petits-Champs (rue); Bouché, Marie Anne Elisabeth; Collas, Marie André Jacques; Coupin, Julie; commerçant
    - Mariage de Jacques Bonaventure Dufour, évantailliste, 20, rue Transnonain, avec Marie Françoise Adélaïde Grassot, 33, rue du Sépulcre., 13 octobre 1806; MC/ET/VII/579
      Documents du Minutier central des notaires de Paris concernant l'histoire économique et sociale (1800-1830) [8556 actes], par Claude Pris, introduction et index revus, corrigés par le personnel du Minutier central, sous la direction d'Andrée Chauleur, Paris, Archives nationales, 1999, notice n° 1956 (instrument de recherche imprimé dématérialisé dont la version intégrale est accessible en ligne par la rubrique 'Autres instruments de recherche', voir contexte dans le Plan d’orientation général - Notaires de Paris, guides thématiques du Minutier).
      contrat de mariage; Saint-Sépulcre (rue du); Transnonnain (rue); Dufour, Jacques Bonaventure; Grassot, Marie Françoise Adélaïde; fabricant d'accessoires vestimentaires
    - Vente de fonds de commerce de pharmacie, 52, rue du Montblanc [rue du Mont-Blanc], par Gilbert Séguin, pharmacien, à Nicolas Lebrun, pharmacien., 3 novembre 1806; MC/ET/VII/579
      Documents du Minutier central des notaires de Paris concernant l'histoire économique et sociale (1800-1830) [8556 actes], par Claude Pris, introduction et index revus, corrigés par le personnel du Minutier central, sous la direction d'Andrée Chauleur, Paris, Archives nationales, 1999, notice n° 2913 (instrument de recherche imprimé dématérialisé dont la version intégrale est accessible en ligne par la rubrique 'Autres instruments de recherche', voir contexte dans le Plan d’orientation général - Notaires de Paris, guides thématiques du Minutier).
      acte de vente; Mont-Blanc (rue du); Lebrun, Nicolas; Séguin, Gilbert; pharmacien
    - Quittance Bruron/Jacques Louis David, 11 novembre 1806; MC/ET/VII/579
      Actes signalés par les lecteurs et correspondants du Minutier central des notaires de Paris, 2000-2011 (base de données migrée: voir contexte dans le Plan d’orientation général - Notaires de Paris, guides thématiques du Minutier).
      Date de création de la notice: 2004
      quittance; Buron (M.); David, Jacques Louis
    - Inventaire après décès de Joseph Charles Martique [Martinique], ex-commissaire général des Secours publics, 11, rue Saint-Dominique, et à Buc., 12 novembre 1806; MC/ET/VII/579
      Documents du Minutier central des notaires de Paris concernant l'histoire économique et sociale (1800-1830) [8556 actes], par Claude Pris, introduction et index revus, corrigés par le personnel du Minutier central, sous la direction d'Andrée Chauleur, Paris, Archives nationales, 1999, notice n° 6203 (instrument de recherche imprimé dématérialisé dont la version intégrale est accessible en ligne par la rubrique 'Autres instruments de recherche', voir contexte dans le Plan d’orientation général - Notaires de Paris, guides thématiques du Minutier).
      inventaire; Buc (Yvelines); Saint-Dominique (rue); Martinique, Joseph Charles; Martique, Joseph Charles; fonctionnaire